【裁判字號】    96,易,817
【裁判日期】    970328
【裁判案由】    竊盜
【裁判全文】
臺灣臺南地方法院刑事判決               96年度易字第817號
公  訴  人  臺灣臺南地方法院檢察署檢察官
被      告  甲○○
                    住臺南縣.
被      告  丙○○
                    住桃園縣.
上列被告等因竊盜案件，經檢察官提起公訴（96年度偵字第
7734號），經本院獨任審理並判決如下：
    主  文
甲○○竊盜，處有期徒刑參月；又竊盜，處有期徒刑參月；又共
同攜帶凶器竊盜，處有期徒刑柒月。扣案之扁鐵壹支沒收；又共
同攜帶凶器竊盜，處有期徒刑柒月。扣案如附表所示之工具均沒
收。應執行有期徒刑壹年陸月。扣案之扁鐵壹支及附表所示之工
具均沒收。
丙○○共同攜帶凶器竊盜，累犯，處有期徒刑捌月。扣案之扁鐵
壹支沒收；又共同攜帶凶器竊盜，累犯，處有期徒刑捌月。扣案
如附表所示之工具均沒收。應執行有期徒刑壹年參月。扣案之扁
鐵壹支及附表所示之工具均沒收。
    事  實
一、丙○○前於民國91年間因違反毒品危害防制條例案件，經臺
    灣高等法院於91年5月17日以91年度上易字第712號判處有期
    徒刑8月確定，又於92年間因竊盜案件，經臺灣桃園地方法
    院於92年7月18日以91年度易字第2217號判處有期徒刑5月確
    定，2罪接續執行，並於93年11月22日執行完畢。
二、甲○○意圖為自己不法之所有，於96年5月11日上午5時許，
    在台南縣柳營鄉太康村污水處理下水道工程處之工地，徒手
    竊取慶通工程行負責人乙○○所有之氧氣瓶1支﹝價值約新
    台幣（下同）3000元，業已發還所有人﹞ ，又於同日上午5
    時許，在台南縣柳營鄉仁和村橋南283之20號前，徒手竊取
    階益企業股份有限公司負責人庚○○所有之工業乙炔瓶1瓶
    （價值約4000元，業已發還所有人），得手後，欲供作其犯
    案時之切割工具使用。
三、丙○○於上開有期徒刑執行完畢後5年內，詎不知悔改，其
    與甲○○二人係朋友關係，二人缺錢花用，因而謀議竊取工
    廠內之鐵材變賣牟利，遂共同基於為自己不法所有之犯意聯
    絡，由甲○○負責選定犯案地點及目標後，由丙○○駕駛其
    所有之車牌號碼2063－KE自用小貨車裝搭載甲○○，並載運
    如附表所示足以供兇器使用之工具及上開由甲○○所竊取之
    乙炔瓶、氧氣瓶各1瓶等切割鐵材之器具，先後於下列之時
    、地，各為下列之竊盜犯行。
  (一)丙○○駕駛其所有之車牌號碼2063－KE號自用小貨車搭載甲○○，於96年5月11日上午6時許，行經台南縣學甲鎮○○路
    與濟生交叉路口處，丙○○將車停於該處之某早餐店，準備
    下車用餐，甲○○見戊○○所有之車牌號碼VW－5318號自用
    小貨車停放於該處附近，甲○○向丙○○告以要竊取該車後
    ，隨即趁無人注意之際，以其所有足以供兇器使用之扁鐵1
    支竊取上開車輛，得手後，由甲○○駕駛上開所竊得之自用
    小貨車，以供載運二人計畫稍後行竊所得之鐵材使用。
  (二)二人復於同日上午8時10分許，丙○○駕駛其所有之車牌號
    碼2063－KE號自用小貨車、甲○○則駕駛上開共同竊得之
    自用小貨車，共同前往在同縣佳里鎮海登里2鄰萊芊寮17 之
    19號之「誠加興業股份有限公司」，攜帶如附表所示之足以
    供兇器使用之工具及上開由甲○○所竊取之乙炔瓶、氧氣瓶
    各1瓶，用以切割、破壞鐵材，而共同竊取該公司負責人薛
    志誠所有之白鐵角鋼1支（價值約3000元，業已發還所有人
    ），得手後，未及離去，丙○○即於同日上午9時5分許，在
    上址為員警所查獲，並經警當場扣得VW-5318號自用小貨車
    （業經發還）、甲○○所竊取之乙炔瓶、氧氣瓶各1瓶及如
    附表所示之物，甲○○則乘隙逃離。嗣於同日上午10時55分
    許，為警持臺灣臺南地方法院檢察署檢察官所核發之拘票，
    在同縣將軍鄉鯤溟村6之36號前，拘提到案，並扣得其所有
    之扁鐵1支，而循線查獲上情。
四、案經臺南縣警察局佳里分局報告臺灣臺南地方法院檢察署檢
    察官偵查起訴。
    理  由
壹、程序事項：
    按被告以外之人於審判外之陳述，雖不符前四條之規定，而
    經當事人於審判程序同意作為證據，法院審酌該言詞陳述或
    書面陳述作成時之情況，認為適當者，亦得為證據。當事人
    、代理人或辯護人於法院調查證據時，知有第159條第1項不
    得為證據之情形，而未於言詞辯論終結前聲明異議者，視為
    有前項之同意，刑事訴訟法第159條之5第1項及第2項分別定
    有明文。查本件被告甲○○於本院審理程序進行時，均未爭
    執證人即共同被告丙○○、證人庚○○、乙○○、戊○○、
    己○○於警詢、偵查中之證詞，暨其他書證、物證之證據能
    力，亦迄未於本案言詞辯論終結前聲明異議，且共同被告丙○○於本院審理程序進行時，亦均未爭執證人即被告甲○○
    、證人庚○○、乙○○、戊○○、己○○於警詢、偵查中之
    證詞，暨其他書證、物證之證據能力，亦迄未於本案言詞辯
    論終結前聲明異議，則依上開規定，視為被告甲○○、丙○○已同意援引作為證據，且經本院審酌該等言詞陳述作成時
    之情況及證據取得過程等節，認為上開證據均有證據能力，
    可以作為認定事實有無之依據，合先敘明。
貳、實體事項：
  一被告甲○○部分：
    訊據被告甲○○對於上開事實欄二、三之犯行於偵查中及本
    院審理時均坦承不諱，復有證人即共同被告丙○○、被害人
    庚○○、乙○○、戊○○、己○○分別於警詢、偵查及本院
    審理時時之證述可證，及扣案之竊盜工具扁鐵1支、附表所
    示之竊盜工具、贓物認領保管單4紙附卷可稽，互核相符，
    被告甲○○之上開竊盜犯行與共同加重竊盜犯行，事證明確
    ，足堪認定。
  二被告丙○○部分：
    (一)上開犯罪事實三(二)部分：
      訊據被告丙○○對於上開犯行於偵查中及本院審理時均坦
      承不諱，復有證人即共同被告甲○○、被害人己○○分別
      於警詢、偵查及本院審理時時之證述可證，及扣案之附表
      所示之竊盜工具、贓物認領保管單1紙附卷可稽，互核相
      符，被告丙○○之上開共同加重竊盜犯行，事證明確，足
      堪認定。
    (二)上開犯罪事實三(一)部分：
      訊據被告丙○○固不否認於96年5月11日上午6時許，駕駛
      其所有之車牌號碼2063－KE自用小貨車裝搭載共同被告甲○○，行經台南縣學甲鎮○○路與濟生路口處，並將車停
      於該處之某早餐店，共同被告甲○○見戊○○所有之車牌
      號碼VW－5318號自用小貨車停放於該處附近，共同被告甲○○即趁無人注意之際，以其所有之扁鐵1支竊取上開車
      輛等情，惟矢口否認有何上開共同加重竊盜犯行，辯稱：
      伊沒有去偷VW-5318號自用小貨車，是甲○○自己去偷的
      云云。經查：
      1.被告丙○○於96年5月11日上午6時許，駕駛其所有之車
        牌號碼2063－KE自用小貨車裝搭載共同被告甲○○，行
        經台南縣學甲鎮○○路與濟生路口處，並將車停於該處
        之某早餐店，共同被告甲○○見戊○○所有之車牌號碼
        VW －5318號自用小貨車停放於該處附近，共同被告甲○○即趁無人注意之際，以其所有之扁鐵1支竊取上開
        車輛等情，業據被告丙○○供述在卷，與證人即共同被
        告甲○○於偵查及本院審理時所為證述相符，是此部分
        之事實堪以認定。
      2.又共同被告甲○○駕駛竊得之車牌號碼VW-5318號自用
        小貨車，於同日上午8時10分許，與被告丙○○駕駛其
        所有之車牌號碼2063－KE自用小貨車，共同前往在同縣
        佳里鎮海登里2鄰萊芊寮17之19號之「誠加興業股份有
        限公司」，攜帶如附表所示之足以供兇器使用之工具及
        上開由甲○○所竊取之乙炔瓶、氧氣瓶各1瓶，用以切
        割、破壞鐵材，而共同竊取該公司負責人薛志誠所有之
        白鐵角鋼1支，再由共同被告甲○○以所竊取之上開車
        牌號碼VW-5318號自用小貨車，以載運由渠等二人共同
        所竊得之白鐵角鋼，業如上述，是此部分之事實亦堪以
        認定。
      3.證人即共同被告甲○○於本院審理時具結證稱：「（如
        何到偷車地點?）我叫丙○○載我到偷車地點附近的早
        餐店路邊，叫他讓我下車」、「（被丙○○載到早餐店
        時，下車有無告訴丙○○下車的原因?）有，我說我要
        去前面偷車」、「（是否是你在早餐店就看到車牌號碼
        VW-5318號自用小貨車?）是」、「（是否你看到車牌號
        碼VW-5318號自用小貨車就告訴丙○○，你要去偷車牌
        號碼VW-5318號自用小貨車這部車?）是」、「（是告訴
        丙○○你要偷車，才下車?）當時我們二人都已經下車
        ，我才告訴丙○○」、「（你告訴丙○○時要偷車，丙○○做何表示?）無」、「（你告訴丙○○你要去偷車
        時，丙○○做何事情?）沒有做什麼事情」、「（偷車
        地點距離早餐店是否同一路口?）差不多」、「（偷車
        時，丙○○是否可以看到你?）可以」、「（車牌號碼
        VW-5318號自用小貨車是你本人去偷的或是丙○○去偷
        的?）我」等語（見院卷頁119、120）。
      4.被告丙○○於警詢時供稱：「（你與甲○○竊取該部VW
        -5318號自用小貨車時之分工如何?）是我載甲○○至該
        處的，而甲○○沒有告訴我他要竊取該VW-5318號自用
        小貨車，但因我曾向甲○○說我的自小貨車內載有工具
        等物，無法再載運切割下來的鐵料，所以我知道甲○○
        就是去竊車，用來載運廢棄工廠內切割所得之鐵料」等
        語（見警卷頁11）。
      6.按共同正犯之意思聯絡並不限於事前有所協議，即僅於
        行為當時有共同犯意之聯絡者，亦屬之，且其表示之方
        法，亦不以明示通謀為必要，即相互間有默示之合致，
        亦無不可（最高法院96年度台上字第5901號判決參照）
        。參諸上開證人即共同被告甲○○於本院審理時所為之
        證述及被告丙○○於警詢中所為之供述，可知被告丙○○主觀上業已知悉二人原來用以使用之車牌號碼2063-
        KE號自用小貨車因堆載竊盜工具過於狹小，無法承載二
        人預計竊取之鐵材，而共同被告甲○○竊取系爭車輛之
        前，不僅先向被告丙○○知會，甚至竊得該車後，將該
        車駛至臺南縣佳里鎮海登里2鄰萊芊寮17之19號之「誠
        加興業股份有限公司」，用以載運二人所竊取之白鐵角
        鋼。在在均足認竊取該車是為供二人稍後行竊其他重量
        較大之鋼鐵材質之物，足認竊取系爭車輛確係在二人犯
        意聯絡範圍之內，依上開判決意旨，被告丙○○與共同
        被告甲○○相互間確實具有加重竊盜犯意默示之合致，
        亦即被告丙○○與共同被告甲○○相互間具有默示之加
        重竊盜犯意聯絡。被告丙○○之共同加重竊盜犯行，事
        證明確，要足認定。其辯稱其沒有去偷VW-5318號自用
        小貨車，是甲○○自己去偷的云云，洵不足採。
參、論罪科刑：
  一按刑法第321條第1項第3款之攜帶兇器竊盜罪，係以行為人
    攜帶兇器竊盜為其加重條件，此所謂兇器，其種類並無限制
    ，凡客觀上足對人之生命、身體、安全構成威脅，具有危險
    性之兇器均屬之，且祇須行竊時攜帶此種具有危險性之兇器
    為已足，並不以攜帶之初有行兇之意圖為必要。查扣案之扁
    鐵1支及附表所示除編號7手電筒外之工具，均係金屬材質，
    可持以攻擊他人，客觀上足以對人之生命、身體、安全構成
    威脅，具有危險性，自屬兇器無疑。
  二核被告甲○○就犯罪事實一、部分，係犯刑法第320條第1項
    竊盜罪；被告甲○○、丙○○就犯罪事實二、(一)(二)部分，係
    犯刑法第321條第1項第3款加重竊盜罪，被告2人就所為2次
    加重竊盜犯行，均有犯意聯絡，行為分擔，均論以共同正犯
    。又被告甲○○所為竊盜罪與2次加重竊盜罪間，被告丙○○所為2次加重竊盜罪間，犯意各別，行為互疏，應分論併
    罰。
  三又丙○○前於91年間因違反毒品危害防制條例案件，經臺灣
    高等法院於91年5月17日以91年度上易字第712號判處有期徒
    刑8月確定，又於92年間因竊盜案件，經臺灣桃園地方法院
    於92年7月18日以91年度易字第2217號判處有期徒刑5月確定
    ，2罪接續執行，並於93年11月22日執行完畢，有台灣高等
    法院被告前案紀錄表一份在卷可稽，其於五年內再犯本案有
    期徒刑以上之加重竊盜罪2次，均為累犯，均應依法加重其
    刑。
  四爰審酌共同被告甲○○不思以正途獲取金錢，以徒手行竊，
    及與被告丙○○竟攜帶兇器行竊，對他人生命、身體安全危
    害非輕，被告甲○○、丙○○二人等犯罪之動機、目的、手
    段、所生危害、所得利益、其品行智識程度，共同被告甲○○犯後坦承犯行，態度尚佳，被告丙○○部分否承犯行，態
    度不佳等一切情狀，分別量處如主文所示之刑，並定應執行
    之刑。另共同被告甲○○持以行竊之扁鐵1支，係共同被告
    甲○○所有，被告丙○○持以行竊之如附表所示之工具，係
    被告丙○○所有，均為供本案犯罪所用之物，業據被告甲○○、丙○○供承在卷，基於共犯須就全體犯行負責之理，均
    爰依刑法第38條第1項第2款之規定宣告沒收之。又為警扣案
    之手電筒1支，雖為被告丙○○所有，惟非被告丙○○供本
    案犯罪所用之物，爰不為沒收之諭知。
據上論斷，應依刑事訴訟法第299條第1項前段，刑法第320條第1
項、第321條第1項第3款、第28條、第47條第1項、第38條第1項
第2款、第51條第5款，判決如主文。
本案經檢察官黃淑妤偵查後提起公訴；檢察官丁○○到庭執行職
務
中    華    民    國    97    年    3    月    28    日
                  刑事第二庭  法      官  洪士傑
以上正本證明與原本無異。
如不服本判決應於收受本判決後10日內向本院提出上訴書狀，並
應敘述具體理由。如未敘述上訴理由者，應於上訴期間屆滿後20
日內向本院補提理由書狀（均須按他造當事人之人數附繕本）「
切勿逕送上級法院」。
                              書  記  官  王政煌
中    華    民    國    97    年    3     月    31    日
附錄法條
中華民國刑法第320條
(普通竊盜罪、竊佔罪)
意圖為自己或第三人不法之所有，而竊取他人之動產者，為竊盜
罪，處 5 年以下有期徒刑、拘役或 500 元以下罰金。
意圖為自己或第三人不法之利益，而竊佔他人之不動產者，依前
項之規定處斷。
前二項之未遂犯罰之。
中華民國刑法第321條
犯竊盜罪而有左列情形之一者，處 6 月以上、 5 年以下有期徒
刑：
一  於夜間侵入住宅或有人居住之建築物、船艦或隱匿其內而犯
    之者。
二  毀越門扇、牆垣或其他安全設備而犯之者。
三  攜帶兇器而犯之者。
四  結夥三人以上而犯之者。
五  乘火災、水災或其他災害之際而犯之者。
六  在車站或埠頭而犯之者。
前項之未遂犯罰之。
附表
┌──┬───────┬─────┬─────┐
│編號│名稱          │數量      │所有人    │
├──┼───────┼─────┼─────┤
│1   │乙炔焊接器    │1組       │丙○○    │
├──┼───────┼─────┼─────┤
│2   │活動板手      │6支       │同上      │
├──┼───────┼─────┼─────┤
│3   │千斤頂        │1組       │同上      │
├──┼───────┼─────┼─────┤
│4   │鐵鎚          │1支       │同上      │
├──┼───────┼─────┼─────┤
│5   │鐵剪刀        │1支       │同上      │
├──┼───────┼─────┼─────┤
│6   │破壞剪        │1支       │同上      │
├──┼───────┼─────┼─────┤
│7   │螺絲起子      │7支       │同上      │
├──┼───────┼─────┼─────┤
│8   │美工刀        │2支       │同上      │
├──┼───────┼─────┼─────┤
│9   │老虎鉗        │4支       │同上      │
├──┼───────┼─────┼─────┤
│10  │鐵鑿          │2支       │同上      │
├──┼───────┼─────┼─────┤
│11  │板手          │14支      │同上      │
└──┴───────┴─────┴─────┘


司法院資訊處製作；財團法人民間司法改革基金會備份。
